【裁判字號】    92,訴,162
【裁判日期】    920429
【裁判案由】    違反毒品危害防制條例
【裁判全文】
臺灣雲林地方法院刑事判決                          九十二年度訴字第一六二號
    公  訴  人  臺灣雲林地方法院檢察署檢察官
    被      告  乙○○
右列被告因違反毒品危害防制條例案件，經檢察官提起公訴（九十一年度毒偵字第一
○六七號、九十一年度毒偵緝字第八二號），本院判決如左：
    主  文
乙○○連續施用第一級毒品，累犯，處有期徒刑拾月；扣案第一級毒品海洛因淨重貳
點參肆公克沒收銷燬之。又連續施用第二級毒品，累犯，處有期徒刑陸月；扣案第二
級毒品甲其基安非他命淨重零點肆貳壹壹公克沒收銷燬之；扣案吸管壹支、空袋貳個
均沒收。應執行有期徒刑壹年貳月；扣案第一級毒品海洛因淨重貳點參肆公克、第二
級毒品甲其基安非他命淨重零點肆貳壹壹公克均沒收銷燬之；扣案吸管壹支、空袋貳
個均沒收。
    事  實
一、乙○○前於民國（下同）八十七年三月十九日，因違反肅清煙毒條例案件，經臺
    灣臺中地方法院判處有期徒刑三月確定，甫於八十七年四月三十日易科罰金執行
    完畢。其後，（一）因施用第二級毒品安非他命案件，先後二次經觀察、勒戒後
    ，均認無繼續施用毒品之傾向，由臺灣臺中、雲林地方法院檢察署檢察官各於八
    十七年七月二十二日、八十八年十一月二十九日，以八十七年度偵字第一四三四
    五號、八十八年度毒偵字第一四七號不起訴處分確定。（二）因施用第二級毒品
    安非他命案件，經臺灣彰化地方法院檢察署檢察官偵結聲請簡易判決處刑並聲請
    強制戒治，並由臺灣彰化地方法院北斗簡易庭於八十九年八月二十九日、以八十
    九年度斗簡字第三二七號判處有期徒刑六月確定；強制戒治部分，於八十九年十
    月四日入臺灣雲林戒治所執行，嗣因戒治成效評定為合格，經裁定停止戒治，所
    餘戒治期間付保護管束，於九十年三月二十二日出戒治所。（三）因施用第一、
    二級毒品海洛因及安非他命案件，經臺灣雲林地方法院檢察署偵結起訴，由臺灣
    雲林地方法院於九十年三月十六日、以九十年度訴字第十號合併判處有期徒刑一
    年八月，案經上訴臺灣高等法院臺南分院駁回其上訴後，又上訴於最高法院審理
    中。詎乙○○不知悛悔，於前揭停止戒治，付保護管束期間，即前犯施用毒品案
    件犯意中斷之後，復基於施用第一級毒品之概括犯意，自九十年十月中旬某日起
    至九十一年七月二十一日凌晨四、五時止，連續在雲林縣麥寮鄉海豐村十鄰平和
    二十三號住處，將海洛因摻入香煙內，用火點燃吸食之方式，施用第一級毒品海
    洛因多次；另基於施用第二級毒品之概括犯意，自九十年六月間某日起至九十一
    年七月二十四日凌晨五時止，連續在同上住處等地，以安非他命置入電燈炮內，
    用火烤燒吸食其煙之方式，施用第二級毒品安非他命多次。嗣因前犯之違反毒品
    危害防制條例案件，先後被臺灣彰化地方法院檢察署及臺灣雲林地方法院檢察署
    發佈通緝，經警於九十年十一月十三日上午八時四十分，前往其雲林縣麥寮鄉海
    豐村平和二十三號住處圍捕未獲，但於其留置之皮包內查獲海洛因淨重二‧三四
    公克、甲基安非他命淨重○‧四四九一公克（鑑析用罄○‧○二八○公克，餘○
    ‧四二一一公克）、吸管一支、空袋二個。再於九十一年七月二十四日凌晨五時
    許，在台中市○區○村路○○○街口，經警緝獲到案，同日採尿送驗呈毒品陽性
    反應。
二、案經雲林縣警察局臺西分局報告臺灣雲林地方法院檢察署檢察官及由臺中市警察
    局第一分局報由臺灣臺中地方法院檢察署呈請臺灣高等法院檢察署令轉臺灣雲林
    地方法院檢察署檢察官偵查起訴。
    理  由
一、右開事實，業據被告乙○○於本院審理中，在自由意志下，坦承不諱，而被告被
    查獲時配合警方採其尿送驗，其尿液發現有嗎啡及甲基安非他命之陽性反應，有
    長榮大學毒物研究中心九十二年二月十七日確認報告一紙附卷可稽；又警方於上
    揭時、地扣得之海洛因淨重二‧三四公克、甲基安非他命淨重○‧四四九一公克
    （鑑析用罄○‧○二八○公克，餘○‧四二一一公克）、吸管一支、空袋二個被
    告亦自承均該毒品為其所有施用剩餘，而吸管一支、空袋二個亦屬其所有，而供
    其施用第二級毒品所用之器具，該毒品經送鑑定分別確認「送驗白粉含第一級第
    六項毒品海洛因成分」、「含有甲基安非他命成份」，有法務部調查局九十一年
    一月三十日調科壹字第一六０００一六四九號鑑定通知書、憲兵司令部刑事鑑識
    中心九十年十二月二十八日九○綱得字第一七四二一號鑑驗通知書在卷可按，可
    見被告之自白與事實相符，並有上揭檢驗報告為證，足認被告確有連續施用第一
    級毒品海洛因及第二級毒品安非他命之犯行。被告前因施用第二級毒品安非他命
    案件，先後二次經觀察、勒戒後，均認無繼續施用毒品之傾向，由臺灣臺中、雲
    林地方法院檢察署檢察官各於八十七年七月二十二日、八十八年十一月二十九日
    ，以八十七年度偵字第一四三四五號、八十八年度毒偵字第一四七號不起訴處分
    確定。再因施用第二級毒品安非他命案件，經臺灣彰化地方法院檢察署檢察官偵
    結聲請簡易判決處刑並聲請強制戒治，由臺灣彰化地方法院北斗簡易庭於八十九
    年八月二十九日、以八十九年度斗簡字第三二七號判處有期徒刑六月確定；強制
    戒治部分，於八十九年十月四日入臺灣雲林戒治所執行，嗣因戒治成效評定為合
    格，經裁定停止戒治，所餘戒治期間付保護管束等情，各有前揭不起訴處分書、
    判決及刑案資料查註紀錄表在卷可佐。本件事證明確，被告犯行洵堪認定，應依
    法論科。
二、核被告所為，係犯毒品危害防制條例第十條第一項、第二項之施用第一級毒品及
    第二級毒品罪。（一）被告持有海洛因及安非他命之低度行為，應為嗣後施用之
    高度行為所吸收，不另論罪。（二）被告多次施用第一級毒品及第二級毒品犯行
    ，其犯罪時間緊接，所犯為犯罪構成要件相同之罪名，顯係各基於概括犯意反覆
    為之，各應分別依刑法第五十六條連續犯之規定，論以一罪，並各加重其刑。（
    三）被告前於八十七年三月十九日，因違反肅清煙毒條例案件，經臺灣臺中地方
    法院判處有期徒刑三月確定，於八十七年四月三十日易科罰金執行完畢，有台灣
    雲林地方法院檢察署刑案資料查註紀錄表及台灣高等法院被告全國前案紀錄表在
    卷可按，被告前受有期徒刑執行完畢，於五年內再犯本件有期徒刑以上之罪，為
    累犯，應各依刑法第四十七條之規定加重其刑。（四）又有二種以上刑之加重者
    ，依刑法第七十條之規定，應遞加之。（五）被告所犯上開二罪，犯意各別，罪
    名有異，應予分論併罰。（六）爰審酌被告犯罪動機、目的及其年屬青壯，竟耽
    溺施用毒品，而不能自拔，雖其犯後坦承犯行，態度良好，但其於前案施用毒品
    案件經判刑確定後，猶犯本件之罪，被告一再施用毒品，可見其意志消沈，宜科
    以適當之徒刑使其入監接受教化，並使被告遠離毒品，冀其能確實戒絕毒癮而向
    上進取等一切情狀，量處如主文所示之刑，並定其應執行之刑。（七）扣案第一
    級毒品海洛因淨重貳點參肆公克、第二級毒品甲其基安非他命淨重零點肆貳壹壹
    公克應依毒品危害防制條例第十八條第一項宣告沒收銷燬之。另扣案吸管壹支、
    空袋貳個業據被告明確供述被告所有供被告施用第二級毒品所用之器具，自應依
    刑法第三十八條第一項第二款宣告沒收。
據上論斷，應依刑事訴訟法第二百九十九條第一項前段，毒品危害防制條例第十條第
一項、第二項、第十八條第一項，刑法第十一條前段、第五十六條、第四十七條、第
五十一條第五款、第三十八條第一項第二款，判決如主文。
本案經檢察官甲○○到庭執行職務
中      華      民國      九十二      年      四    月    二十九  日
                                        臺灣雲林地方法院刑事第二庭
                                            法  官  黃玉清
右正本證明與原本無異。
如不服本判決，應於判決送達後十日內向本院提出上訴狀( 應附繕本 )。
                                            書記官  陳姵君
中      華      民      國      九十二      年      四    月    二十九  日
毒品危害防制條例第十條第一項、第二項
施用第一級毒品者，處六月以上五年以下有期徒刑。
施用第二級毒品者，處三年以下有期徒刑。


司法院資訊處製作；財團法人民間司法改革基金會備份。
